【裁判字號】    97,訴,213
【裁判日期】    971016
【裁判案由】    誣告等
【裁判全文】
臺灣板橋地方法院刑事判決               97年度訴字第213號
公  訴  人  臺灣板橋地方法院檢察署檢察官
被      告  乙○○
                    平路50巷.
選任辯護人  粘舜權律師
            吳茂榕律師
上列被告因誣告等案件，經檢察官提起公訴（九十六年度偵字第
八一八三號），本院判決如下：
    主    文
乙○○無故侵入他人住宅，處有期徒刑月，減為有期徒刑壹月
又拾伍日；又意圖他人受刑事處分，向該管公務員誣告，處有期
徒刑壹年貳月，減為有期徒刑柒月。應執行有期徒刑壹年肆月，
減為有期徒刑捌月。
    犯罪事實
一、乙○○於民國九十六年一月二十一日六時二十分許，因其在
    甲○○、李月娥夫妻位於臺北縣蘆洲市○○街二十二巷三十
    九弄十五號一樓住處鐵門外，持香祭拜並丟撒紙錢，李月娥
    見狀即開門欲瞭解何事時，其即無故侵入甲○○、李月娥住
    宅內，嗣經甲○○報警後，始行離去。復意圖使甲○○受刑
    事處分，於九十六年二月四日十九時十分，至臺北縣政府警
    察局蘆洲分局延平派出所，向偵查輔助機關之該派出所員警
    ，誣告甲○○於九十六年一月二十一日二時許，曾將之強拉
    入前揭甲○○之住處，並剝奪其行動自由。後經臺北縣政府
    警察局蘆洲分局將此部分報告臺灣板橋地方法院檢察署檢察
    官偵查後，該署檢察官認為犯罪嫌疑不足，以九十六年度偵
    字第八一八三號為不起訴處分。
二、案經甲○○及李月娥訴由臺北縣政府警察局蘆洲分局報告臺
    灣板橋地方法院檢察署檢察官偵查起訴。
    理    由
一、訊據被告乙○○矢口否認有何犯罪之情，辯稱侵入住宅部分
    是被告訴人甲○○、李月娥強拉進去，而且告訴人甲○○亦
    確實曾於九十六年一月二十一日二時許，將之強拉入前揭甲
    ○○之住處，並剝奪其行動自由云云。經查：
  (一)侵入住宅部分：本件被告曾於九十六年一月二十一日六時二
    十分許，因其在告訴人甲○○、李月娥夫妻位於臺北縣蘆洲
    市○○街二十二巷三十九弄十五號一樓住處鐵門外，持香祭
    拜並丟撒紙錢，李月娥見狀即開門欲瞭解何事時，其即無故
    侵入甲○○、李月娥住宅內一情，業據證人即告訴人甲○○
    於本院審理中證述明確（見本院九十七年十月二日審判筆錄
    第九頁），並有臺灣板橋地方法院檢察署檢察官勘驗事發時
    之監視錄影器光碟之勘驗筆錄及翻拍照片六幀等在卷可稽（
    分見偵卷第九十六頁、第三十八頁至第四十頁），此情已足
    認定。被告雖辯稱係告訴人甲○○、李月娥強拉進去，惟由
    前述勘驗結果及現場照片，已足證明當時係被告追打告訴人
    李月娥，並追入告訴人夫妻之前揭住處，是其所辯並不足採
    。
  (二)誣告部分：本件被告確有於九十六年二月四日十九時十分，
    至臺北縣政府警察局蘆洲分局延平派出所，向偵查輔助機關
    之該派出所員警，指訴甲○○於九十六年一月二十一日二時
    許，曾將之強拉入前揭甲○○之住處，並剝奪其行動自由等
    ，後經臺北縣政府警察局蘆洲分局將此部分報告臺灣板橋地
    方法院檢察署檢察官偵查後，該署檢察官認為犯罪嫌疑不足
    ，以九十六年度偵字第八一八三號為不起訴處分等情，有被
    告以告訴人身分所製作之警詢筆錄一份、臺灣板橋地方法院
    檢察署檢察官不起訴處分書在卷可稽（分見偵卷第十四頁至
    第十七頁、第九十七頁至第九十九頁），此情已足認定。從
    而，本件所應審酌者，乃被告究竟有無於其所述之時間（九
    十六年一月二十一日二時），遭甲○○強拉入其住處，並剝
    奪其行動自由之情。經查：
  1.本件被告並未於九十六年一月二十一日二時遭告訴人拉入其
    前揭住處一情，分據證人即當時為被告之男友，且當日居住
    於被告住處之戊○○、證人即告訴人甲○○、證人即九十六
    年一月二十一日二時有至告訴人家中之員警丁○○證述明確
    （見本院九十七年十月二日審判筆錄第五頁至第七頁、第九
    頁、第十六頁至第十七頁），並有臺北縣政府警察局蘆洲分
    局員警工作紀錄簿一份在卷可稽（見本院卷內臺北縣政府警
    察局蘆洲分局九十七年七月十日北縣警蘆刑字第０九七００
    二三五九六號函文），此情已足認定。又以被告於該等警詢
    筆錄中明確表明要對甲○○提出告訴，也知道誣告他人需負
    擔刑事責任觀之（見偵卷第十七頁警詢筆錄），當認其主觀
    上亦具有使甲○○受刑事追訴之不法意圖，此情同足認定。
  2.又證人即居住於臺北縣蘆洲市○○街二十二巷三十九弄十五
    號五樓之丙○○，於本院審理中雖證稱當日凌晨時分，被告
    有與居住於該址一樓之告訴人甲○○等發生爭執等語（見本
    院九十七年十月二日審判筆錄第十九頁至第二十二頁），然
    其對事發時間並不復記憶，自難採為有利於被告之證據。
  3.綜上所述，本件事證已臻明確，被告犯行堪以認定，所辯並
    不足採。
二、核被告所為，係犯刑法第三百零六條第一項之侵入住宅罪及
    刑法第一百六十九條第一項之誣告罪。其所犯二罪間，犯意
    各別，行為互殊，應予分論併罰。爰審酌被告任意侵入他人
    住宅，事後又任意誣陷他人，犯罪所生之損害甚為嚴重及其
    他一切情狀，量處如主文所示之刑，並定其應執行之刑，以
    示懲儆。又本件被告犯罪時間係在九十六年四月二十四日以
    前，合於中華民國九十六年罪犯減刑條例之減刑要件，應依
    該條例第二條第一項第三款、第七條之規定，就本院所諭知
    之刑分別減刑並定其應執行之刑。
據上論斷，應依刑事訴訟法第二百九十九條第一項前段，刑法第
三百零六條第一項、第一百六十九條第一項、第五十一條第五款
，刑法施行法第一條之一，中華民國九十六年罪犯減刑條例第二
條第一項第三款、第七條，判決如主文。
本案經檢察官馬中人到庭執行職務
中    華    民    國    97    年    10    月    16    日
                  刑事第三庭審判長法  官  許政賢
                                  法  官  廖怡貞
                                  法  官  吳冠霆
上列正本證明與原本無異。
如不服本判決，應於判決送達後十日內敘明上訴理由，向本院提
出上訴狀（應附繕本），上訴於臺灣高等法院。
                                  書記官  黃炎煌
中    華    民    國    97    年    10    月    16    日
附錄法條；刑法第三百零六條、第一百六十九條
中華民國刑法第306條
（侵入住居罪）
無故侵入他人住宅、建築物或附連圍繞之土地或船艦者，處 1 年
以下有期徒刑、拘役或 3 百元以下罰金。
無故隱匿其內，或受退去之要求而仍留滯者，亦同。
中華民國刑法第169條
（誣告罪）
意圖他人受刑事或懲戒處分，向該管公務員誣告者，處 7 年以下
有期徒刑。
意圖他人受刑事或懲戒處分，而偽造、變造證據，或使用偽造、
變造之證據者，亦同。


司法院資訊處製作；財團法人民間司法改革基金會備份。
